# 请教陈版主 , 关于长投业绩补偿事项的账务处理

提问人：18819451331 时间：2023-02-03 21:42:35
请教以下业务的会计处理：
2018 年公司A向公司B收购一家公司C的股份，公司A按“长投——联营”核算持有公司C的股份，收购协议里包含业绩补偿相关的条款，规定公司C 2018-2020年的利润要达到一定标准，由于公司C 2020年的利润未达标， 2021 年公司B以其持有的公司C的剩余一部分股权补偿公司A。 股份补偿后公司A对公司C的持股比例上涨2.5%，仍然按联营核算。
站在公司A的角度，若 2018 年初始确认长投的时候，未对该业绩补偿确认相应的金融资产。则 2021 年得到这部分股份补偿时，公司A是否应该调整对公司B的长期股权投资？如何调整？

回答人：chenyiwei
该安排类似于非同一控制下企业合并中的或有对价安排，取得的2.5%额外股权应按其取得时点的公允价值入账，同时确认或有对价资产的公允价值变动损益。后续对该部分额外新增的股权投资采用权益法进行后续计量。
同时需关注：由于未完成业绩承诺，表明此前（ 2018 年）取得的股权已发生减值，故应从严对其进行减值测试和计提减值准备。理论上上述就或有对价资产确认 公允价值变动损益不应超出对原持有股权投资的减值损失。